【裁判字號】    98,交訴,7
【裁判日期】    980225
【裁判案由】    公共危險等
【裁判全文】
臺灣嘉義地方法院刑事判決               98年度交訴字第7號
公  訴  人  臺灣嘉義地方法院檢察署檢察官
被      告  甲○○
上列被告因公共危險等案件，經檢察官提起公訴（九十七年度偵
字第七五五三號、第八七四九號），被告於本院行準備程序時就
犯罪事實為有罪之陳述，經本院合議庭裁定適用簡式審判程序，
判決如下：
    主  文
甲○○犯過失致人於死罪，處有期徒刑陸月。又犯肇事致人死亡
逃逸罪，處有期徒刑捌月。應執行有期徒刑壹年。
    事  實
一、甲○○於民國九十七年十月二十三日十八時四十分許，騎乘
    車牌號碼LXY─706號機車，沿嘉義市○○○路，由西往東之
    方向行駛，途經嘉義市農場試驗所南側大門前時，本應注意
    車前狀況，隨時採取必要安全措施，而依當時情形又無不能
    注意之情事，竟疏未注意，致撞擊前方正由北往南穿越嘉義
    市○○○路之行人蔡李，蔡李因此受有胸部骨折併內出
    血、頭部外傷併顱骨損傷等傷害。詎甲○○於肇事後，竟騎
    乘機車離開現場。嗣經民眾報警，並將蔡李送醫救治，惟
    其仍因傷重，不治死亡。嗣經警調閱路口監視器畫面後，始
    循線查獲上情。
二、案經嘉義地方法院檢察署檢察官據報相驗自動檢舉及嘉義市
    政府警察局第二分局報告臺灣嘉義地方法院檢察署檢察官偵
    查起訴。
    理  由
一、本件係經被告甲○○於本院準備程序中就被訴事實為有罪之
    陳述，經本院合議庭裁定由受命法官獨任以簡式審判程序審
    理，依刑事訴訟法第二百七十三條之二、同法第一百五十九
    條第二項規定，不適用傳聞法則有關限制證據能力之相關規
    定，合先敘明。
二、上揭過失致死之事實，業經被告於偵審時坦承不諱，並經告
    訴人乙○○指訴綦詳，核與證人郭炅炘於警詢證述相符，復
    有道路交通事故現場圖、道路交通事故調查報告表各一紙及
    現場照片三十五張，被告車輛受損情形、監視器翻拍照片六
    張為憑，而被害人蔡李因此受有胸部骨折併內出血、頭部
    外傷併顱骨損傷等傷害，於送醫前死亡等情，經臺灣嘉義地
    方法院檢察署檢察官督同法醫師相驗屬實，有相驗屍體證明
    書、相驗筆錄、財團法人天主教聖馬爾定醫院診斷證明書附
    卷可憑；綜上事證，被告自白確與事實相符，被告於前揭時
    、地未注意車前狀況，撞及被害人致被害人死亡等情，要屬
    無疑。按汽車行駛時，駕駛人應注意車前狀況，並隨時採取
    必要之安全措施，為道路交通安全規則第九十四條第三項定
    有明文。查本件被告騎乘機車行經肇事地點，理應知悉並注
    意上開交通安全規則，以防止危險發生，且依卷附道路交通
    事故調查報告表所載，本件肇事當時係天候晴、夜間有照明
    、柏油路面乾燥、無缺陷、無障礙物、視距良好等情狀，被
    告並無不能注意情事，詎仍疏未注意上開規定，因而肇事，
    致被害人死亡，足見被告於本件車禍確有違反上述交通安全
    規則，被告駕車行為確有過失無疑。又被害人因本件車禍死
    亡，已如前述，被告過失行為與被害人死亡結果間，顯具有
    相當因果關係。綜上，本件事證明確，被告過失致死犯行，
    即堪認定。
三、又上揭肇事逃逸事實，亦經被告坦承不諱，復經告訴人乙○
    ○指訴綦詳，核與證人郭炅炘於警詢證述相符，復有道路交
    通事故現場圖、道路交通事故調查報告表各一紙及現場照片
    三十五張，被告車輛受損情形、監視器翻拍照片六張為憑，
    綜上事證，被告自白確與事實相符，要屬無疑；本案事證明
    確，被告前揭肇事逃逸犯行，亦堪認定。
四、核被告所為，係犯刑法第二百七十六條第一項過失致死罪及
    同法第一百八十五條之四肇事致人死亡逃逸罪。被告所犯上
    開二罪間，罪名互異，犯意各別，應予分論併罰。爰審酌被
    告近五年內均未曾犯罪，素行尚非不佳，有臺灣高等法院被
    告前案紀錄表一份附卷可按；其為國小肄業，右手四個手指
    已被機器切斷，目前沒有工作，領老人年金為生，家中生活
    開銷均由其配偶負擔；造成被害人死亡結果，犯後雖坦承犯
    行，然未與被害人家屬達成和解等一切情狀，各量處如主文
    所示之刑，並定其應執行刑，以資懲儆。
據上論斷，應依刑事訴訟法第二百七十三條之一第一項、第二百
九十九條第一項前段，刑法第一百八十五條之四、第二百七十六
條第一項、第五十一條第五款，刑法施行法第一條之一第一項、
第二項前段，判決如主文。
本案經檢察官楊騏嘉到庭執行職務。
中    華    民    國    98    年    2     月    25    日
                  刑事第一庭    法  官  黃明展
以上正本證明與原本無異。
如不服本判決應於收受判決後10日內向本院提出上訴書狀，並應
敘述具體理由；其未敘述上訴理由者，應於上訴期間屆滿後20日
內向本院補提理由書（均須按他造當事人之人數附繕本）「切勿
逕送上級法院」。告訴人或被害人如對於本判決不服者，應具備
理由請求檢察官上訴，其上訴期間之計算係以檢察官收受判決正
本之日期為準。
中    華    民    國    98    年    2     月    25    日
                                書記官  張菀純
附錄論罪法條：
中華民國刑法第185條之4
（肇事遺棄罪）
駕駛動力交通工具肇事，致人死傷而逃逸者，處 6 月以上 5 年
以下有期徒刑。
中華民國刑法第276條（過失致死罪）
因過失致人於死者，處2年以下有期徒刑、拘役或2千元以下罰金
。
從事業務之人，因業務上之過失犯前項之罪者，處5年以下有期
徒刑或拘役，得併科3千元以下罰金。


司法院資訊處製作；財團法人民間司法改革基金會備份。
